# 融资租赁业务的现流咨询

提问人：zyqlucsuc@163.c 时间：2019-09-10 15:59:38
陈版您好，想请教下融资租赁业务的现流问题：
1 、租金支付计划：等额本息方式，每期支付的租金包括本金和利息两部分第一期租金合计 1200 万，包括本金 1200 ，利息是 100第二期租金合计 1200 万，包括本金 1100 ，利息是 90最后一期租金合计是 1200 万，包括本金是 1050 ，利息是 50 2 、租赁开始日账务处理：
借：银行存款：8800,
未确认融资费用 400
贷：长期应付款 9200
3 、租金支付日
借：长期应付款 1200
贷：银行存款 1200
借：财务费用 100
贷：未确认融资费用 100
4 、请问在做每期支付租金 1200 万的现流时，是做偿还债务的现流 1200万（资金计划表中的本金及利息合计），还是将总共租金的 1200 万分为偿还债务现流（资金计划表中的本金）以及支付利息的现流（资金计划表中的利息）
谢谢指导。

回答人：chenyiwei
1 、租赁期开始日支付的第一笔款项，列报为 “购建固定资产、无形资产和其他长期资产支付的现金”。
2 、后需支付的各笔款项列报为 “支付的其他与筹资活动有关的现金”。

提问人：heening 时间：2019-09-26 17:31:31
陈老师，能否说明一下这样列报的原因，为什么会有不同呢，十分感谢！

回答人：chenyiwei
融资租赁中分期支付租金，相当于分期付款购买，就后面各期支付的价款而言，企业获得了延期付款的收益，也为此承担了负债和利息成本，所以符合筹资活动定义，但第一笔在租赁期开始日即支付，未获得融资。